【裁判字號】    94,上易,2170
【裁判日期】    950208
【裁判案由】    侵占等
【裁判全文】
臺灣高等法院刑事判決                94年度上易字第2170號
上  訴  人  台灣板橋地方法院檢察署檢察官
被      告  甲○○
上列上訴人因被告侵占等案件，不服臺灣板橋地方法院94年度易
字第1053號，中華民國94年10月25日第一審判決（聲請簡易判決
處刑案號：臺灣板橋地方法院檢察署94年度偵字第6287號），提
起上訴，本院判決如下：
    主  文
原判決關於傷害部分撤銷。
甲○○連續傷害人之身體，處有期徒刑肆月，如易科罰金，以
佰元折算壹日。
其他上訴駁回。
    事  實
一、甲○○於民國（下同）93年9月1日上午9時30分許，因告訴
    人乙○○將汽車（車號DP─3822號）停放於臺北縣五股鄉○
    ○○路28號前，被告竟以影響公司車輛出入為由，留下字條
    1張，要求告訴人乙○○至該處2樓繳新臺幣（下同）3000元
    ，以賠償公司損失。告訴人乙○○見字條且發現車牌不見，
    遂至上址2樓，欲向被告索回車牌，卻反遭被告索3000元，
    二人一言不合，被告竟萌生傷害之概括犯意，徒手毆打告訴
    人乙○○；告訴人乙○○不敵，暫離現場。迨至上午11時許
    ，告訴人乙○○又再度至上址欲索回車牌，被告承前傷害犯
    意，又徒手毆打告訴人乙○○，致告訴人乙○○受有頭部外
    傷、臉部挫傷、胸部挫傷、右側肩部挫傷併皮下瘀青、背部
    挫傷、左側上肢及下肢多處揉挫傷等普傷害。
二、案經乙○○訴由台北縣政府警察局蘆洲分局報請臺灣板橋地
    方法院檢察署檢察官聲請簡易判決處刑，經原法院適用通常
    程序審理。
    理  由
壹、撤銷改判部分：
一、訊據被告甲○○矢口否認有何傷害犯行，辯稱：渠並未毆傷
    告訴人乙○○，反而是告訴人乙○○揚言叫警察送渠管訓云
    云。惟查右揭事實業據告訴人乙○○指訴：伊於上揭時地至
    臺北縣五股鄉○○○路28號2樓，欲向被告索回車牌，且拒
    絕被告強要3000元，竟遭被告徒手毆打，直至在場何明亮（
    即被告之子）制止才罷手，於是伊驅車前往醫院驗傷。時隔
    約2小時後，伊因急需用車，遂返回上址，不料又遭被告毆
    打等語（詳參臺灣板橋地方法院檢察署94年度偵字第6287號
    卷第12頁、第13頁警詢筆錄、原審94年度簡字第2126號卷94
    年7月19日訊問筆錄），核與到場處理警察李建池到庭證言
    ：告訴人乙○○來報案時確實有傷等語相符，並有行政院衛
    生署臺北醫院診斷證明書1件在卷可參（詳參同前偵卷第15
    頁），堪認告訴人乙○○之供述，應可採信。證人即被告之
    子何明亮雖證稱：當時伊收完貨款返回28號2樓辦公室，見
    告訴人乙○○一人前來，態度不好，被告在辦公桌那邊令告
    訴人乙○○離去，不久，告訴人乙○○帶同一名警察前來，
    伊沒看到屋內有何打鬥情形，亦未見有人受傷云云；證人曾
    錦珠亦到庭證稱：被告係伊姐夫，印象中曾有一人很生氣上
    樓找被告，二人在二樓吵架，但沒見到二人打架云云，衡諸
    該二人與被告之關係密切，其證言難免有偏頗之虞，委無可
    採。至證人即到場處理之警察李建池係案發後始前往現場，
    該現場可能已經過清理，其證稱未看見現場有打鬥痕跡，亦
    屬合理，要難執為被告有利之認定。
二、綜上所述，被告所辯無非卸責之詞，不足採信，其犯行洵堪
    認定。
三、核被告甲○○所為，係犯刑法第二百七十七條第一項之普通
    傷害罪。其先後兩次傷害犯行，時間緊接、構成要件相同，
    顯係基於同一概括犯意反覆為之，為連續犯，應以一罪論，
    並依法加重其刑。
四、原審未及詳查，遽為被告無罪之諭知，容有未洽。檢察官上
    訴意旨執以指摘原判決不當，為有理由，應由本院將原判決
    撤銷改判。爰審酌被告素行、智識程度、手段、並斟酌告訴
    人所受傷害及被告犯罪後仍飾詞卸責等一切情狀，量處如主
    文第二項所示之刑，及諭知易科罰金之折算標準，以示懲儆
    。
貳、上訴駁回部分：
一、公訴意旨略以：被告甲○○於民國（下同）93年9月1日上午
    9時30分許，因乙○○將其車（車牌號碼DP─3822號）停在
    臺北縣五股鄉○○○路28號何某工場工地內，何某竟以影響
    出入貨為由，取下盧某前述自用車之車牌2面，並留下字條1
    張要盧某到該處2樓商談，以此向乙○○索取新臺幣（下同
    ）3000元，盧某不給，竟基於侵占之犯意，將盧某所有前述
    2面車牌侵占入己，不歸還乙○○，因認被告涉有刑法第335
    第1項之普通侵占罪嫌云云。
二、告訴人乙○○固於原審訊問時具結後指證：伊將車號DP─38
    22號汽車暫停於臺北縣五股鄉○○○路28號前，約半小時後
    ，伊發覺車牌不見，雨刷上夾了字條，於是伊至2樓表明只
    是暫停一下，不料，被告說要拿回車牌須給付3000元云云（
    詳參原審94年度簡字第2126號卷94年7月19日訊問筆錄）；
    然其於警詢時陳述：伊向被告說抱歉，並詢問可否歸還車牌
    ，被告不理，卻要求伊先付3000元云云（臺灣板橋地方法院
    檢察署94年度偵字第62 87號第12頁93年11月29日警詢筆錄
    ）。因此，被告是否曾對告訴人乙○○言明：要取回車牌須
    付3000元等語，告訴人乙○○前後指證不一，尚難遽信為真
    。
三、又依告訴人乙○○所有車號DP─3822號小客車，變更車號為
    4296─JT，此有車號查詢汽車車籍1件附卷可考，堪信告訴
    人乙○○確有變更汽車車牌之情事。再觀諸告訴人乙○○提
    出留存於車上之字條記有「到2樓繳3000元賠償損失費，影
    響出入貨」之文字，有上揭字條1張附卷可稽（詳參同前偵
    卷第16頁）。證人曾錦珠亦證言：上開文字是被告之筆跡等
    語（詳參原審94年度簡字第2126號94年8月30日訊問筆錄）
    ，且被告供認扣案字條確為渠所書立，足認前開扣案字條確
    為被告書立。然前開字條上，並未記有被告自承拆下車牌之
    字樣，被告亦否認有擅自拔除車牌之犯行，告訴人於本院準
    被程序中亦稱「車牌不知何人所拿」，自難執此字條認定被
    告有侵占告訴人乙○○車牌之犯行。
四、再證人曾錦珠證言：伊當日未見被告拿汽車車牌上樓，且自
    被告與告訴人乙○○發生爭執後，至伊於94年農曆過年後離
    職為止，未曾見到車牌等語（詳參原審94年度簡字第2126號
    94年8月30日訊問筆錄），核與被告所辯：未曾拔除告訴人
    乙○○所有之上開車牌等語相符。
五、綜上，公訴人提出證明被告侵占之證據，尚不足為被告有罪
    之認定。既不能證明被告犯侵占罪，原審為其無罪之諭知，
    ，經核並無違誤。檢察官上訴意旨仍執前詞指摘原判決不當
    ，為無理由，應予駁回。
據上論斷，應依刑事訴訟法第三百六十九條第一項前段、第三百
六十四條、第二百九十九條第一項前段、第三百六十八條，刑法
第五十六條、第二百七十七條第一項，第四十一條第一項前段，
罰金罰鍰提高標準條例第一條前段、第二條第一項，判決如主文
。
本案經檢察官沈世箴到庭執行職務。
中    華    民    國    95    年    2    月      8    日
                  刑事第十六庭審判長法  官  葉騰瑞
                                    法  官  謝靜恒
                                    法  官  莊明彰
以上正本證明與原本無異。
不得上訴。
                                    書記官  周素秋
中    華    民    國    95    年    2     月    8     日
附錄：本案論罪科刑法條全文
刑法第277條第1項
傷害人之身體或健康者，處三年以下有期徒刑、拘役或一千元以
下罰金。


司法院資訊處製作；財團法人民間司法改革基金會備份。
